【裁判字號】    92,毒抗,189
【裁判日期】    920312
【裁判案由】    聲請強制戒治
【裁判全文】
臺灣高等法院臺中分院刑事裁定                   九十二年度毒抗字第一八九號
    抗  告  人
    即  被  告  甲○○
右列抗告人因違反毒品危害防制條例案件，不服臺灣臺中第方法院中華民國九十二年
二月十二日裁定（九十二年度毒聲字第四三四號），提起抗告，本院裁定如左：
    主    文
抗告駁回。
    理    由
一、聲請意旨略以：抗告人即被告甲○○（以下簡稱抗告人）前因施用毒品案件，經
    強制戒治期滿，由臺灣臺中地方法院檢察署檢察官於民國（下同）八十八年六月
    二十五日，以八十八年度戒偵字第一號為不起訴處分確定後，復因施用第一、二
    級毒品案件，經強制戒治後，於八十九年九月六日執行強制戒治期滿，並由臺灣
    臺中地方法院檢察官以八十八年度毒偵字第六二四號提起公訴。詎抗告人仍不知
    悔改，復於九十一年三月二十一日十六時四十五分許或前四日內某時，在不詳處
    所，施用第二級毒品安非他命，經警於九十一年三月二十一日定期通知抗告人到
    場採驗尿液，經徵得抗告人同意採集尿液送驗結果，確呈甲基安非他命陽性反應
    ，有中山醫學大學附設醫院藥物濫用檢測中心之檢測報告附卷可稽、並有臺灣臺
    中地方法院檢察署刑案資料查註紀錄表在卷可參。抗告人三犯毒品危害防制條例
    第十條第二項之施用第二級毒品犯行，堪予認定。爰依同條例第二十三條第二項
    後段之規定，聲請裁定將抗告人令入戒治處所施以強制戒治云云。
二、原審法院審核相關卷證，認聲請人之聲請為正當，依毒品危害防制條例第二十三
    條第二項後段，裁定令抗告人入戒治處所施以強制戒治壹年，經核並無不當。抗
    告人抗告意旨，仍否認施用第二級毒品安非他命，辯稱係服用成藥所致，並提出
    九十一年三月二十日之診斷證明書為憑，請求撤銷原裁定等語。惟查，抗告人之
    尿液經警定期採驗尿液送驗結果，確呈甲基安非他命陽性反應，有中山醫學大學
    附設醫院藥物濫用檢測中心之檢測報告附卷可稽，抗告人提出之診斷證明書，係
    證明其因暈眩就診，所附處方所示，亦無安非他命成分，不足以認其因病服藥致
    尿液有安非他命陽性反應。復參照臺灣臺中地方法院檢察署刑案資料查註紀錄表
    ，抗告人確係三犯毒品危害防制條例第十條第二項之施用第二級毒品犯行，原審
    法院依毒品危害防制條例第二十三條第二項後段，裁定令抗告人入戒治處所施以
    強制戒治壹年，核無違誤。抗告人之抗告，為無理由，應予駁回。
三、據上論斷，依刑事訴訟法第四百十二條，裁定如主文。
中      華      民      國      九十二   年       三      月    十二    日
                                    臺灣高等法院臺中分院刑事第一庭
                                          審判長法  官  陳  紀  綱
                                                法  官  方  艤  駐
                                                法  官  陳  登  源
右正本證明與原本無異。
不得再抗告。
                                                書記官  林  明  冬
中      華      民      國      九十二   年       三      月    十三    日
                                                                        Ｉ


司法院資訊處製作；財團法人民間司法改革基金會備份。
